# 筹建期会计报表的主体

提问人：安好 时间：2020-03-05 08:05:19
请教一个基础问题，取得营业执照之前的筹建期会计报表的编制单位应该写什么，×公司筹备组可以吗？如果公司2018 年 12 月份开始筹备， 2019 年 2 月 1 日取得营业执照，那么编制 2019 年度报表的时候，利润表等期间报表如何处理，直接写×公司 2019 年度利润表还是×公司 2019 年 2 月 1 日-2019年 12 月 31 日利润表，筹建期的利润如何处理?谢谢!

回答人：chenyiwei
1 、一般可以称为“XX公司（筹）”。
2 、利润表的标题仍然是 2019 年度利润表，附注中说明自 2019 年 2 月 1 日开始筹备，故本表包含该日起至年末的损益项目金额。
3 、筹建期利润的核算请参考《瑞华研究 2010 ～ 2019 汇编》之“问题1-1-6（筹建期管理用固定资产的折旧能否计入生产用固定资产的成本）”、“问题1-1-29（开办期发生费用的处理）”。